臺灣高雄地方法院交通事件裁定　　　　 96年度交聲字第836號
原處分機關　高雄市政府
異　議　人　甲○○
即受處分人
上列受處分人因違反道路交通管理處罰條例案件，對於高雄市政
府民國96年9 月12日所為之裁決處分（處分案號：高市府交裁字
第裁32-ZCA260183號）聲明異議，本院裁定如下：
    主  文
異議駁回。
    理  由
一、本件聲明異議意旨略以：因舉發照片中異議人即受處分人甲
    ○○（下稱異議人）所駕駛之車牌號碼ZO-0573 號自小客車
    係與他車併行，故懷疑是別人超車時違規超速，且誤差僅有
    2公里，在百分之5以內，請予撤銷另為免罰之裁決等語。
二、按汽車行駛高速公路或設站管制之道路，而不遵管制之規定
    者，處汽車駕駛人新臺幣（下同）3,000元以上6,000元以下
    罰鍰，為道路交通管理處罰條例（下稱處罰條例）第33條第
    1 項所規定；再按汽車駕駛人之行為有其他違規行為經以科
    學儀器取得證據資料之情形，當場不能製單舉發者，得對汽
    車所有人逕行舉發處罰；前開逕行舉發，應記明車輛牌照號
    碼、車型等可資辨明之資料，查明汽車所有人姓名或名稱、
    住址後，製單舉發處罰之，復為管理處罰條例第7 條之2第1
    項第6 款及第2 項所明文。次按，汽車行駛高速公路應依速
    限標誌指示，亦經高速公路交通管制規則第5 條第1 項前段
    規定甚明。
三、經查：
  (一)本件異議人駕駛車牌號碼ZO-0573 號自小客車，於民國96年
    7 月16日下午2 時58分許，行經速限100 公里之國道一號高
    速公路北上158.65公里處時，為警以雷射測速照相器測獲該
    輛自小客車行車時速高達112 公里，已超速12公里，有行車
    不遵高速公路管制規定之違規事實，經內政部警政署國道公
    路警察局第三警察隊員警製單舉發，並經原處分機關高雄市
    政府裁處以異議人違反處罰條例第33條第1 項規定，裁處罰
    鍰3,000 元等事實，有內政部警政署國道公路警察局公警局
    交字第ZCA260183 號舉發違反道路交通管理事件通知單、原
    處分機關高市府交裁字第裁32-ZCA260183號違反道路交通管
    理事件裁決書及舉發違規照片在卷可參。
  (二)證人管獻芝（即舉發本違規事件之國道公路警察局第三警察
    隊泰安分隊員警）於本院調查中到庭具結證稱：「是我舉發
    的沒錯。」、「（雷射槍瞄準之後鎖定車子行進間是否會再
    移動，導致拍攝錯誤？）儀器上有雷射紅點，機器上有一個
    十字絲，如果紅點沒有對準違規車輛，十字絲會移出車輛外
    ，不會拍攝。不可能會有紅點沒有對準違規車輛，但是會拍
    攝的情況。」、「（如果併行的其他車輛沒有超速，雷射槍
    是否會鎖定？）瞄準時是以單一車輛進行測速，沒辦法進行
    兩部車子的測速。」、「（會不會鎖定錯誤？有無因他車超
    車或併行而誤拍或受干擾之可能？）只能測單一車輛，不會
    有誤拍的可能。」等語綦詳（參本院96年9 月28日訊問筆錄
    ）。衡諸警員執行公務時，本身即受有行政懲處責任之監督
    ，且其到庭具結作證，更係以偽證罪刑事責任擔保其證言之
    真實性，又證人與異議人係毫不相識之人，自未有任何怨隙
    ，衡情上開證人應無設詞攀誣，或虛構違規事實陷害異議人
    之理，所為證言應可採信是異議人所駕駛之XO-0573 號自小
    客車，確為證人執行測速勤務時所鎖定之車輛無誤。
  (三)又本件執勤警員所使用之雷射槍測速照相儀器係經認證，符
    合法定標準，亦有認證書在卷可參，故本件執勤警員所使用
    之雷射槍測速照相儀器之準確度及正確性，應值信賴。再操
    作該雷射測速槍之員警使用該雷射測速照相機執行勤務已有
    3 、4 年之經驗，亦為證人管獻芝所證述在卷，應可排除該
    雷射測速照相儀器操作錯誤之可能性。況本件使用之雷射測
    速照相系統，一經感應超速即瞬間拍照取證，僅對準一車測
    速拍攝，一次只測一部車，以測速照相儀對該車進行偵測，
    車輛逾所設攝取速度，系統即攝取車輛之影像並顯示其牌照
    等情，亦據內政部警政署國道公路警察局第三警察隊96年8
    月31日公警三交字第09603739 80 號書函載明足憑。故本件
    執勤警員對於異議人之上開違規超速行為之認定與舉發，經
    核應無錯誤之疑慮。據此，足證異議人確有超速不遵高速公
    路管制規定之違規事實甚明。且異議人遭舉發當時之車輛時
    速為112 公里，已超出證人證述100 至110 公里之勸導範圍
    （參本院96年9 月28日訊問筆錄），異議人當無據此而爭執
    應為免罰之理。至異議人另要求證人提出其他照片，然僅有
    雷達闖紅燈測速才有兩張照片，本件舉發僅有單一照片一節
    ，亦經證人證述在案，附此敘明。
  (四)綜上所述，異議人所有之自小客車於上開時、地，經人駕駛
    行經最高速限100 公里之國道一號高速公路北上158.65公里
    處時，既可認定，則原處分機關據此並引用上開處罰條例第
    33條規定，裁處異議人罰鍰3,000 元，於法即無不當，本件
    異議無理由，應予駁回。
四、據上論斷，應依道路交通案件處理辦法第19條，裁定如主文
    。
中　　華　　民　　國　　96　　年　　9 　　月　　29　　日
                 　交通法庭    法　官  曾子珍
以上正本證明與原本無異。
如不服本裁定，應於收受送達後5 日內向本院提出抗告狀。
中　　華　　民　　國　　96　　年　　10　　月　　2 　　日
 　　　　　　　　　　　　　　　書記官  王翌翔
